【裁判字號】    98,台抗,439
【裁判日期】    980709
【裁判案由】    竊盜聲請再審
【裁判全文】
最高法院刑事裁定              九十八年度台抗字第四三九號
抗  告  人  甲○○
上列抗告人因竊盜案件，不服台灣高等法院台南分院中華民國九
十八年五月二十七日駁回聲請再審之裁定（九十八年度聲再字第
一一號），提起抗告，本院裁定如下：
    主  文
抗告駁回。
    理  由
按法院認定無再審理由經以裁定駁回後，不得更以同一原因聲請
再審，刑事訴訟法第四百三十四條第二項定有明文。又刑事訴訟
法第四百二十條第一項第六款所稱「發現確實之新證據」，係指
該項證據，於事實審法院判決前已經存在，為法院及當事人所不
知、不及調查斟酌，而於判決後始行發現，且就證據本身，從形
式上觀察，顯然可認為足以動搖原確定之判決，而為受判決人有
利之判決者而言。查本件抗告人甲○○因竊盜案件，於民國五十
三年間經台灣高等法院台中分院五十三年度上更字第八九號判決
論處結夥三人以上竊盜罪刑，並經本院五十四年度台上字第三三
六號判決以其上訴無理由而予駁回確定。上訴人於七十九年間即
對本院該確定判決向台灣高等法院台中分院聲請再審，經該分院
以其所提「蔬菜園耕契約書、陳耀樞證明書、台灣嘉義地方法
院四十二年度訴字第三九九號民事判決、蔬菜園施設狀況略圖、
溫富華證明書及台灣雲林地方法院檢察處五十四年度偵字第三一
二號處分書等影本」，核與刑事訴訟法第四百二十條第一項第六
款所定「新證據」之意義不符，且不足以動搖原確定判決，所為
再審之聲請為無理由，以七十九年度抗更字第四號裁定駁回之，
並經本院七十九年度台抗字第三三五號裁定認其抗告無理由再予
駁回，有本院該裁定可資調閱。抗告人復於九十五年間向台灣高
等法院台中分院聲請再審，經該分院以其所提：(一)龍岩農場略圖
、水泥柱位置圖，(二)曾磨、曾金標、郭進財、龍岩糖廠員工陳成
等聯名之證明書及許頭、詹海、曾金標於水泥位置圖上之簽署，
(三)溫富華、陳耀樞出具之證明書及蔬菜園供應零售表、照片，(四)
台灣嘉義地方法院四十二年度訴字第三九九號判決書、台灣雲林
地方法院檢察處五十四年度偵字第三一二號處分書等件，或係再
以同一原因聲請再審，或無再審理由，而以九十五年度聲再字第
六六號裁定駁回之，亦有該裁定可資調閱。本件抗告人再向繼受
該案第一審台灣嘉義地方法院第二審管轄區域之台灣高等法院台
南分院聲請再審，提出：蔬菜園耕契約書、相片二紙、
蔬菜園零售表、曾磨出具之證明書、陳成等十一人共同出具
之證明書、龍岩糖廠員工曾金標出具之證明書、台灣嘉義地
方法院四十二年度訴字第三九九號民事判決、龍岩糖廠略圖、
水泥柱位置圖、村長曾禮出具之證明書、許頭出具之證明
書等件，謂發現足以影響原確定判決之新證據云云。觀諸抗告人
所提上開至各件，業經其前於歷次聲請再審時提出，且經法
院認無再審理由以上述各裁定駁回在案，其復以同一事由聲請再
審，有違首開規定。至「村長曾禮出具之證明書」及「許頭出具
之證明書」，原裁定敘明與前揭「發現確實之新證據」之要件未
符，從形式上觀察，亦不足以動搖原確定判決，據以聲請再審為
無理由。原審因認抗告人本件再審之聲請，或違反刑事訴訟法第
四百三十四條第二項規定，或不符刑事訴訟法第四百二十條第一
項第六款規定，乃裁定駁回之，經核於法尚無不合。抗告人抗告
意旨仍執聲請再審狀所述陳詞，指摘原裁定不當；其抗告為無理
由，應予駁回。
據上論結，應依刑事訴訟法第四百十二條，裁定如主文。
中    華    民    國  九十八  年    七    月    九    日
                      最高法院刑事第十庭
                          審判長法官  花  滿  堂
                                法官  黃  正  興
                                法官  陳  東  誥
                                法官  林  錦  芳
                                法官  洪  昌  宏
      本件正本證明與原本無異
                                      書  記  官
中    華    民    國  九十八  年    七    月   十三   日
                                                     m


司法院資訊處製作；財團法人民間司法改革基金會備份。
